臺灣高雄地方法院刑事判決　　　　　　 100年度簡上字第26號
上　訴　人　臺灣高雄地方法院檢察署檢察官
被　　　告　王勻均
上列上訴人因被告涉犯賭博案件，不服本院高雄簡易庭99年度審
簡字第4093號中華民國99年12月6 日第一審簡易判決（臺灣高雄
地方法院檢察署檢察官聲請簡易判決處刑案號：99年度偵字第22
520號）提起上訴，本院管轄之第二審合議庭判決如下：
    主  文
原判決撤銷。
王勻均犯圖利供給賭場罪，處有期徒刑貳月，如易科罰金，以新
臺幣壹仟元折算壹日。緩刑貳年。扣案之電子遊戲機「彩金大聯
盟」壹台（含IC板壹塊）及現金新臺幣壹仟捌佰肆拾元，均沒收
。
    事  實
一、王勻均明知羅瑞安（傳拘未到，另予審結）係擺設賭博性電
    子遊戲機，仍意圖以收取羅瑞安固定繳付每月新臺幣（下同
    ）300 元為營利，在明知未依電子遊戲場業管理條例規定領
    有電子遊戲場業營業級別證，不得經營電子遊戲場業的情況
    下，仍與羅瑞安共同基於經營電子遊戲場業及以電子遊戲機
    與不特定人賭博之犯意聯絡，自民國（下同）99年7 月1 日
    起，由羅瑞安按月繳付王勻均300 元，王勻均則將所經營公
    眾得出入之「古早肉燥飯」小吃店（址設高雄市○○區○○
    路880 巷38號）內部分場地提供羅瑞安擺設賭博性電子遊戲
    機具「彩金大聯盟」1 台插電營業，並以由不特定人每投入
    10 元 硬幣即開分10分，依分按押投注，視押中之賠率累計
    積分，計算輸贏後，以每10分積分兌換現金10元之比例，以
    退幣交付賭金之方式賭博財物。嗣為警於99年7 月5 日17
    時15分許，至上址實施臨檢查獲，當場扣得上開賭博性電子
    遊戲機1 台（含ＩＣ板1 塊）、機台內之賭資10元硬幣184
    枚（計1840元）。
二、案經高雄市政府警察局楠梓分局移請臺灣高雄地方法院檢察
    署檢察官聲請簡易判決處刑。
    理  由
壹、證據能力部分
一、按被告以外之人於審判外之陳述，雖不符前4 條之規定，而
    經當事人於審判程序同意作為證據，法院審酌該言詞陳述或
    書面陳述作成時之情況，認為適當者，亦得為證據，刑事訴
    訟法第159 條之5 第1 項定有明文。
二、本案認定事實所引用之卷內證據資料，除原已符同法第159
    條之1 至第159 條之4 規定，及法律另有規定等傳聞法則例
    外規定，而得作為證據外，並無證據證明係公務員違背法定
    程式所取得，而檢察官及被告於本院均不爭執其作為本案證
    據之證據能力（見本院卷頁58），且本院審酌前揭陳述作成
    時之情況，並無違法取證之瑕疵，亦認以之作為證據為適當
    ，是本件有關被告以外之人於審判外之言詞或書面陳述等供
    述證據，依前揭法條意旨，自均得為證據。
貳、認定事實所憑之證據及理由
一、上揭事實業據被告王勻均於警詢、偵查及本院審理時坦承不
    諱，核與證人即同案被告羅瑞安於警詢及檢察事務官詢問時
    所述相符（見警卷頁3-4 、99偵22520 號卷頁21-22 ），復
    有扣押筆錄、扣押物品目錄表、責付電子遊戲機具書、查訪
    紀錄表及現場查獲照片13張在卷可憑（見警卷頁5-13），並
    有賭博性電子遊戲機彩金大聯盟1 台（含ＩＣ板1 塊）及機
    台內現金10元硬幣184 枚計1840元扣案可稽，是本件事證明
    確，被告王勻均犯行堪予認定。
參、論罪科刑
一、論罪部分：
  (一)按刑法第268 條前段之圖利供給賭博場所罪，行為人所圖
    得之利益，即係「提供賭博場所」之「直接對價」，該直接
    對價之來源並不拘限，或由主持賭博之人給予或由賭客給予
    均無不可，但如獲利來源取決於偶然之事實，而具有射倖性
    者，自與意圖「營利」之要件有違。是核被告王勻均以收
    取羅瑞安每月300 元而提供賭博場所之行為，其收取之利益
    係提供賭博場所之直接對價，且係固定收取，並不具有射倖
    性，自係構成刑法第268 條前段之圖利供給賭博場所罪。
  (二)核被告王勻均明知未領有電子遊戲場業營業級別證而在其經
    營之小吃店擺設電子遊戲機插電營業之行為，則係違反電子
    遊戲場業管理條例第15條「未依本條例規定領有電子遊戲場
    業營業級別證者，不得經營電子遊戲場業」之規定，應依同
    條例第22條論處。
  (三)核被告王勻均在其經營之公眾得出入之小吃店，與不特定人
    以賭博性電子遊戲機所呈現之不特定具有射倖性之結果決定
    財物歸屬之行為，則係犯刑法第266 條第1 項前段之普通
    賭博罪。
  (四)原審判決僅認被告行為構成前揭(二)、(三)之罪名，並認為無
    積極證據足認被告前揭(一)有圖利供給賭博場所之事實，係以
    被告擺設前開電子遊戲機具，猶如個人手足之延伸，藉此方
    式同時與不特定人對賭，其能否取得賭客押注之賭資，決定
    於賭客是否押中之僥倖，輸贏結果猶未可知，縱依該機器之
    設計結構，店家之勝率較高，惟其輸贏之或然率仍屬不確定
    ，店家仍係憑偶然之事實以決定財物之得喪，並無何積極證
    據足證其從中抽取一定數額之金錢以圖利之情形，故與刑法
    第268 條意圖營利之要件尚屬有間為據；惟被告王勻均係
    由同案被告羅瑞安繳付每月300 元之代價得利之事實，業據
    檢察官聲請簡易判決處刑書所載明，且為被告王勻均於警詢
    、偵查所坦承，顯見其得利並非與賭客對賭之「憑偶然之事
    實以決定財物之得喪」之情形，原審判決就此所為「不另為
    無罪諭知」已有未洽，檢察官上訴意旨就此指摘原審判決不
    當，即有理由，自應由本院將原判決撤銷改判。
  (五)被告王勻均就前開(二)、(三)之犯行，與羅瑞安有犯意聯絡及行
    為分擔，應論以共同正犯。至於前開(一)之犯行部分，則因被
    告王勻均之獲利來源係羅瑞安所提供之每月固定利益，二人
    間之行為具有對合性，與刑法第28條所定「二人以上共同實
    行犯罪之行為」要件不合，自不得論以共同正犯，檢察官聲
    請簡易判決處刑書就此主張被告王勻均與羅瑞安亦具有共同
    正犯之關係，尚有未洽，附此敘明。
  (六)被告王勻均係以一行為觸犯上開(一)、(二)、(三)三罪，為想像競
    合犯，應依刑法第55條規定，從一重以圖利供給賭場罪處斷
    。
二、科刑部分：
  (一)爰審酌被告王勻均一時失慮，貪圖每月300 元之小利而應允
    提供場地擺放賭博性電動遊戲機，不僅助長賭博風氣，更使
    社會大眾誤解政府管理允許電子遊戲機具擺放之種類與位置
    ，惟念及犯後坦承犯行，僅提供擺放5 日即遭查獲，犯後坦
    承犯行，態度良好，檢察官具體求處有期徒刑2 月等一切情
    狀，爰量處如主文所示之刑，並諭知易科罰金之折算標準。
  (二)又查被告前未受有期徒刑以上刑之宣告，有上開前案紀錄表
    附卷可佐，茲念其僅因一時失慮，以致誤罹刑章，諒以經此
    偵、審程序，理當知所警惕，信無再犯之虞，本院因認前開
    所宣告之刑以暫不執行為適當，爰諭知緩刑2 年。
  (三)末按刑法第266條第2項為同法第38條之特別規定，祇要係當
    場賭博之器具、在賭檯或兌換籌碼處之財物，不問屬於犯人
    與否，皆應依該條項規定宣告沒收，是本案扣案之賭博性電
    子遊戲機「彩金大聯盟」1 台（含IC板1 塊）及於該機台內
    所查扣之現金1,840 元，分別屬當場賭博之器具及在賭檯處
    之財物，均應依刑法第266 條第2 項，宣告沒收。
肆、綜合以上，應依刑事訴訟法第455 條之1 第1 項、第3 項、
    第369 條第1 項前段、第364 條、第299 條第1 項前段，
    電子遊戲場業管理條例第15條、第22條，刑法第11條前段、
    刑法第28條、第268 條前段、第266 條1 項前段、第2 項、
    第55條、第41條第1 項前段，第74條第1 項第1 款，刑法施
    行法第1 條之1 第1 項、第2 項前段，判決如主文。
伍、本案經檢察官曾財和到庭執行職務。
中    華    民    國   100    年    4     月    20    日
                  刑事第十三庭  審判長法  官  黃蕙芳
                                      法  官  陳筱雯
                                      法  官  楊智守
以上正本證明與原本無異。
如不服本判決應於收受送達後10日內向本院提出上訴書狀，並應
敘述具體理由；如未敘述上訴理由者，應於上訴期間屆滿後20日
內向本院補提理由書（均須按他造當事人之人數附繕本）「切勿
逕送上級法院」。
中    華    民    國   100    年    4     月    20    日
                                      書記官  蔡毓琦
附錄本判決論罪之法條：
中華民國刑法第266條（普通賭博罪）
在公共場所或公眾得出入之場所賭博財物者，處1千元以下罰金
。但以供人暫時娛樂之物為賭者，不在此限。
當場賭博之器具與在賭檯或兌換籌碼處之財物，不問屬於犯人與
否，沒收之。
中華民國刑法第268條（圖利供給賭場或聚眾賭博罪）
意圖營利，供給賭博場所或聚眾賭博者，處3年以下有期徒刑，
得併科3千元以下罰金。
電子遊戲場業管理條例第15條
未依本條例規定領有電子遊戲場業營業級別證者，不得經營電子
遊戲場業。
電子遊戲場業管理條例第22條
違反第15條規定者，處行為人1 年以下有期徒刑、拘役或科或併
科新台幣50萬元以上250 萬元以下罰金。